臺灣橋頭地方法院民事判決　　　　　　 111年度橋簡字第49號

原　　　告　徐懷勝　

被　　　告　胡裕文　

訴訟代理人　章正融　
　　　　　　郭韋良　
上列當事人間請求損害賠償事件，本院於民國111 年2 月18日言
詞辯論終結，判決如下：
    主      文
被告應給付原告新臺幣壹拾萬肆仟元，及自民國一一○年十二月
七日起至清償日止，按週年利率百分之五計算之利息。
訴訟費用新臺幣壹仟壹佰壹拾元由被告負擔。
本判決第一項得假執行。但被告如以新臺幣壹拾萬肆仟元為原告
預供擔保，免為假執行。
    事實及理由
一、原告主張：被告於民國110年7月28日7時22分許，駕駛車牌
    號碼00-0000號自用小客車，沿高雄市楠梓區高楠公路由南
    往北方向行駛，途至該路與高楠公路1870巷口時，因未注意
    與前車保持隨時可以煞停之距離，自後追撞原告所有、駕駛
    之車牌號碼000-0000號自用小客車(下稱系爭車輛)，致系爭
    車輛損壞，系爭車輛維修後，仍受有車輛價值減損新臺幣(
    下同)10萬元及鑑定費用4千元之損害。為此依侵權行為之法
    律關係提起本件訴訟，聲明：被告應給付原告104,000元，
    及自起訴狀繕本送達翌日起至清償日止，按年息5%計算之利
    息。
二、被告則以：請依法判決等語，資為抗辯。
三、得心證之理由：
（一）按因故意或過失，不法侵害他人之權利者，負損害賠償責
      任，民法第184條第1項前段定有明文。又損害賠償之目的
      在於填補所生之損害，其應回復者，係損害事故發生前之
      應有狀態，自應將事故發生後之變動狀況悉數考量在內，
      故物被毀損時，被害人除得請求修補或賠償修復費用，以
      填補技術性貶值之損失而回復物之物理性原狀外，就其物
      因毀損所減少之交易價值，亦得請求賠償，以填補交易性
      貶值之損失而回復物之價值性原狀，最高法院101年度台
      上字第88號、106年度台上字第2099號判決意旨可資參照
      。
（二）經查，原告主張之上開事實，業據提出高雄市政府警察局
      道路交通事故初步分析研判表、道路交通事故現場圖、道
      路交通事故照片相片黏貼紀錄表、台灣區汽車修理工業同
      業公會110年10月18日台區汽工(宗)字第110337號函、統
      一發票等件為證(見本院卷第11頁至第27頁)。且有高雄市
      政府警察局道路交通事故初步分析研判表、道路交通事故
      現場圖、道路交通事故調查紀錄表、現場照片在卷可稽(
      見本院卷第31頁至第59頁)。而系爭車輛為108年11月出廠
      ，Tesla廠牌、Model 3 E1R型號、排氣量2,550CC、白色
      之自用小客車，系爭車輛經台灣區汽車修理工業同業公會
      鑑定結果，於110年7月份未發生事故前之價值為110萬元
      ，於發生事故修復後之價值為100萬元，減損價值為10萬
      元，有上開函文、權威車訊第407期影印節本及系爭車輛
      公路監理電子閘門查詢資料可查(見本院卷第23頁至第25
      頁、第83頁)。衡諸系爭事故發生日期為110年7月28日，
      距系爭車輛出廠時間之108年11月僅約1年9個月，即遭被
      告前開過失行為撞擊受損，則原告請求被告賠償系爭車輛
      價值減損之損失10萬元，即屬有據，應予准許。另就原告
      主張受有系爭車輛市場交易價格減損鑑定費用4千元之損
      害部分，業據提出台灣區汽車修理工業同業公會統一發票
      為證(見本院卷第27頁)。而鑑定費倘係原告為證明損害發
      生及其範圍所必要之費用，即屬損害之一部分，應得請求
      賠償(最高法院92年度台上字第2558號判決意旨參照)，是
      該鑑定費用雖非被告過失侵權行為所致之直接損害，惟此
      係原告證明損害之發生及範圍所支出之費用，且鑑定之結
      果並經本院作為裁判之基礎，自應納為被告所致損害之一
      部，而容許原告請求賠償，是原告請求鑑定費用4千元，
      亦應准許。
四、綜上所述，原告依侵權行為之法律關係，請求被告給付104,
    000元，及自起訴狀繕本送達翌日即110年12月7日(見本院卷
    第65頁送達證書)起至清償日止，按週年利率5%計算之利息
    ，為有理由，應予准許。
五、本件係依民事訴訟法第427條第1項規定，適用簡易訴訟程序
    所為被告敗訴之判決，依同法第389條第1項第3款規定，應
    職權宣告假執行。另依職權酌定被告預供相當之擔保金額後
    ，免為假執行。
六、訴訟費用負擔之依據：民事訴訟法第78條。
中　　華　　民　　國　111 　　年　　3 　　月　　4　　日
    　　　　　　　橋頭簡易庭　法　　　官  薛博仁
以上正本係照原本作成。
如不服本判決，應於送達後20日內，向本院提出上訴狀並表明上
訴理由，如於本判決宣示後送達前提起上訴者，應於判決送達後
20日內補提上訴理由書（須附繕本）。
    　　　　　　　　　　　　書　記　官  林國龍
中　　華　　民　　國　111 　　年　　3 　　月　　4　　日